【裁判字號】    97,審訴,3284
【裁判日期】    970911
【裁判案由】    毒品危害防制條例
【裁判全文】
臺灣高雄地方法院刑事判決            97年度審訴字第3284號
公  訴  人  臺灣高雄地方法院檢察署檢察官
被      告  乙○○
上列被告因毒品危害防制條例案件，經檢察官提起公訴（97年度
偵字第18102 號），嗣因被告就被訴事實為有罪之陳述，經本院
合議庭裁定由受命法官獨任依簡式審判程序審理，判決如下：
    主  文
乙○○轉讓第二級毒品，共參罪，各處有期徒刑參月，如易科罰
金，均以新臺幣壹仟元折算壹日。應執行有期徒刑陸月，如易科
罰金，以新臺幣壹仟元折算壹日。
    事實及理由
一、本件被告乙○○所犯為死刑、無期徒刑或最輕本刑為3 年以
    上有期徒刑以外之罪，其於準備程序中就被訴事實為有罪之
    陳述，經法官告知簡式審判程序之旨，並聽取公訴人之意見
    後，依刑事訴訟法第273 條之1 第1 項規定，合議庭裁定由
    受命法官獨任進行簡式審判程序，合先敘明。
二、本件犯罪事實及證據，除證據部分補充：「被告乙○○於本
    院審理中之自白」外，餘均引用附件檢察官起訴書所載。
三、核被告所為係犯毒品危害防制條例第8 條第2 項之轉讓第二
    級毒品罪（公訴意旨原認被告於97年2 月15日轉讓給林霞珍
    部分，係未遂犯，惟已經公訴檢察官當庭更正，爰不另為起
    訴法條之變更）。被告所犯3 罪，犯意個別，時間不同，為
    數罪，應予分論併罰。又被告每次均係以其施用後殘餘在吸
    食器上之甲基安非他命轉讓予林霞珍，重量每次不及1 公克
    一節，業據被告於本院審理時供陳明確，復無其他證據證明
    被告轉讓之重量已逾行政院公告之應依同條例第8 條第6項
    加重之10公克之重量，爰不依該規定加重其刑。至於當場扣
    得之被告所有之甲基安非他命1 小包、吸食器1 組、玻璃球
    2 個、塑膠鏟管2 支等物，係被告所有供施用毒品所用之物
    ，與本案無關，爰不併為沒收之諭知。
四、據上論斷，應依刑事訴訟法第273 條之1 第1 項、第299 條
    第1 項前段、第310 條之2 、第454 條第2 項、毒品危害防
    制條例第8 條第2 項、刑法第11條前段、第41條第1 項、第
    51條第5 款，判決如主文。
本案經檢察官王朝弘到庭執行職務。
中    華    民    國    97    年    9     月    11    日
                  刑事第七庭    法  官  李淑惠
以上正本證明與原本無異。
如不服本判決，應於判決送達之日起10日內向本院提出上訴書狀
。
中    華    民    國    97    年    9     月    11    日
                                書記官  王淑娟
附錄本判決論罪科刑之法條
毒品危害防制條例第8條第2項
轉讓第二級毒品者，處6 月以上5 年以下有期徒刑，得併科新臺
幣70萬元以下罰金。
附件：
臺灣高雄地方法院檢察署檢察官起訴書
                                     97年度偵字第18102號
    被      告  乙○○  男  47歲（民國○○年○月○○日生）
                        住高雄縣杉林鄉月眉村內寮11號
                        居高雄縣仁武鄉後庄村147弄27號
                        國民身分證統一編號：Ｚ000000000號
上列被告因違反毒品危害防制條例案件，已經偵查終結，認應該
提起公訴，茲將犯罪事實及證據並所犯法條分敘如下：
            犯罪事實
一、乙○○分別於民國97年2月7日至同月12日間某日某時，及同
    月13日中午某時，在其高雄縣仁武鄉後庄村147弄27號住處
    ，無償提供林霞珍施用第二級毒品甲基安非他命共2次。嗣
    同年月15日下午2時25分許，乙○○復無償提供林霞珍第二
    級毒品甲基安非他命，已置入玻璃球吸食器內，然林霞珍未
    及施用，適員警持搜索票至乙○○上開住處進行搜索，當場
    查獲乙○○持有甲基安非他命1小包、吸食器1組、玻璃球2
    個、塑膠鏟管2支，林霞珍持有安非他命殘渣袋2包、玻璃球
    1個、塑膠鏟管2支，因而查獲。
二、案經本檢察官自動檢舉偵辦。
            證據並所犯法條
一、證據清單與待證事項：
┌──┬───────────┬────────────┐
│編號│      證據清單        │       待證事項         │
├──┼───────────┼────────────┤
│ 一 │被告乙○○警詢及偵查中│1.坦承在住處無償提供林霞│
│    │之供述                │  珍施用第二級毒品甲基安│
│    │                      │  非他命2次，第3次林霞珍│
│    │                      │  尚未施用即遭警查獲之事│
│    │                      │  實                    │
│    │                      │2.林霞珍知道施用之物品為│
│    │                      │  安非他命之事實        │
├──┼───────────┼────────────┤
│ 二 │證人林霞珍偵查中之證詞│有在乙○○位於高雄縣仁武│
│    │                      │鄉後庄巷住處拿安非他命施│
│    │                      │用之事實，都是伊主動向鍾│
│    │                      │宏炳要的，前後共2、3次，│
│    │                      │包括警察查獲那次頂多4次 │
│    │                      │，警察抓到那次沒有用到，│
│    │                      │都沒有代價，時間均是97年│
│    │                      │農曆年過後之事實        │
├──┼───────────┼────────────┤
│ 三 │搜索扣押筆錄、扣押物品│警方前往乙○○上開住處查│
│    │目錄表、現場照片2張   │緝毒品案時發現林霞珍同在│
│    │                      │現場，並查獲乙○○持有甲│
│    │                      │基安非他命1小包、吸食器1│
│    │                      │組、玻璃球2個、塑膠鏟管2│
│    │                      │支，林霞珍持有安非他命殘│
│    │                      │渣袋2包、玻璃球1個、塑膠│
│    │                      │鏟管2支，證明乙○○與林 │
│    │                      │霞珍均有施用甲基安非他命│
│    │                      │之事實                  │
├──┼───────────┼────────────┤
│ 四 │臺灣檢驗科技股份有限公│乙○○與林霞珍於查獲當日│
│    │司濫用藥物尿液檢驗報告│採尿檢驗結果均呈現甲基安│
│    │2份（檢體編號3065、   │非他命陽性反應，與查扣鍾│
│    │3066）、尿液採證代碼對│宏炳所持有之甲基安非他命│
│    │照表2份、高雄市立凱旋 │1小包內容相符，佐證鍾宏 │
│    │醫院濫用藥物成品檢驗鑑│炳有提供甲基安非他命予林│
│    │定書1紙               │霞珍施用之事實          │
└──┴───────────┴────────────┘
二、核被告所為係犯毒品危害防制條例第8條第2項、第5項之轉
    讓第二級毒品罪嫌及同項之未遂犯。被告先、後轉讓第二級
    毒品3次，犯意各別、行為亦殊，請予分論併罰。
三、依刑事訴訟法第251條第1項提起公訴。
    此  致
臺灣高雄地方法院
中    華    民    國    97    年    7     月    7     日
                              檢  察  官  甲○○


司法院資訊處製作；財團法人民間司法改革基金會備份。
